【裁判字號】    90,交上易,375
【裁判日期】    900327
【裁判案由】    公共危險
【裁判全文】
臺灣高等法院臺南分院刑事判決          九十年度交上易字第三七五號  Ａ
      上  訴  人
      即  被  告  甲  ○  ○
右上訴人因公共危險案件，不服臺灣臺南地方法院八十九年度交易字第六七三號中華
民國九十年二月二日第一審判決（起訴案號：臺灣臺南地方法院檢察署八十九年度偵
字第一一九０七號），提起上訴，本院判決如左：
      主      文
原判決撤銷。
甲○○無罪。
      理      由
一、公訴意旨略以：甲○○明知酒後開車易生危險，仍飲用酒精類飲品，已達不能安
    全駕駛動力交通工具之程度，而於民國八十九年九月十九日下午二十時許，駕駛
    車牌ＰＨ－六七七三號自小客車，途經台南市○區○○路一一一巷口，撞及鍾宛
    君所駕車牌ＵＣ－一八七二號自用小客車，經警當場測試其呼氣酒精濃度為每公
    升零點二八毫克。因認其涉犯刑法第一百八十五條之三之公共危險罪嫌。
二、上訴人即被告甲○○固坦承於右揭時地酒後駕車，經警進行酒精測試，其呼氣之
    酒精濃度為每公升０‧二八毫克，惟辯稱：伊神智清醒，尚未達不能安全駕駛動
    力交通工具之程度等語。
三、查道路交通安全規則第一百十四條第二款固規定：汽車駕駛人飲酒後其吐氣所含
    酒精成分超過每公升０．二五毫克以上者，不得駕車；惟此係行政罰處罰之標準
    。依道路交通管理處罰條例第三十五條第一項第一款規定：酒精濃度過量駕車者
    ，處新台幣六千元以上一萬二千元以下罰緩：：。此項行政罰處罰之標準非可適
    用於刑法第一百八十五條之三所定「服用酒類不能安全駕駛動力交通工具而駕駛
    」刑罰處罰之標準。依法務部於八十八年五月十日邀集交通部、行政院衛生署、
    中央警察大學等單位相關人員召開之研商訂定刑法第一百八十五條之三服用毒品
    、麻醉藥品、酒類或其他相類之物，不能安全駕駛交通工具之認定標準會議所得
    結論：呼氣中酒精濃度每公升０．五五毫克或血液中酒精濃度在百分之０．一一
    以上，參考德國、美國之標準，肇事率為一般正常人之十倍，認為已達不能安全
    駕駛之程度。此項標準衡情尚屬可採。本件被告於右揭時地酒後駕車，為警測出
    之呼氣中酒精濃度為每公升０．二八毫克，有酒精濃度測試表附卷可稽，尚未達
    上述刑罰處罰之標準。此外查無積極證據足資證明被告駕車時已失去自我控制能
    力而不能安全駕駛之程度，要難令負刑法上公共危險罪責。
四、本件不能證明被告犯罪，原審未察，遽為科刑之判決，尚有未合，被告上訴指摘
    原判決不當，為有理由，自應由本院將原判決撤銷，另為無罪之諭知。
據上論結，應依刑事訴訟法第三百六十九條第一項前段、第三百六十四條、第三百零
一條第一項，判決如主文。
本案經檢察官王碧霞到庭執行職務。
中    華    民    國      九十    年      三      月      二十七      日
                                  臺灣高等法院臺南分院刑事第三庭
                                      審判長法官  黃    崑    宗
                                            法官  林    勝    木
                                            法官  楊    省    三
右正本證明與原本無異。
不得上訴。
                                      法院書記官  陳    嘉    琍
中    華    民    國      九十      年      三      月      二十八      日


司法院資訊處製作；財團法人民間司法改革基金會備份。
